臺灣新北地方法院刑事判決
111年度審易字第560號
公  訴  人  臺灣新北地方檢察署檢察官
被      告  陳智宏


                    （另案於法務部○○○○○○○○執行強制戒治）
上列被告因竊盜案件，經檢察官提起公訴（111 年度偵字第6051
號），本院判決如下：
    主  文
陳智宏犯攜帶兇器、毀越門窗、侵入住宅竊盜罪，處有期徒刑玖
月；又犯攜帶兇器、毀越門窗、侵入住宅竊盜罪，處有期徒刑拾
月。應執行有期徒刑壹年伍月。
未扣案如本判決附表所示之物均沒收，於全部或一部不能沒收或
不宜執行沒收時，追徵其價額。
    事實及理由
壹、查被告陳智宏所犯均係死刑、無期徒刑、最輕本刑為3 年以
    上有期徒刑以外之罪，其於準備程序就被訴事實為全部有罪
    之陳述，經告知簡式審判程序之旨，並聽取其與檢察官之意
    見後，本院認無不得或不宜改依簡式審判程序進行之處，爰
    依刑事訴訟法第273 條之1 第1 項、第284 條之1 之規定，
    裁定進行簡式審判程序。
貳、本案犯罪事實、證據及應適用之法條，除補充「被告陳智宏
    於111 年4 月14日本院準備程序及審理中之自白（參本院卷
    所附當日各該筆錄）」為證據外，餘均引用附件即檢察官起
    訴書之記載。
叁、審酌被告係具備一般智識程度及社會歷練之成年人，對於不
    得以竊盜等非法方式侵害他人財物之情，自當瞭然於胸，卻
    不思付出自身勞力或技藝，循合法、正當之途徑取得所需，
    而兩度恣意攜帶兇器、毀越他人住宅之鐵窗後，侵入並竊取
    他人所有之財物，缺乏基本之法治觀念，更對他人家宅安寧
    、生命、身體及財產安全造成危害，皆有不該，兼衡被告之
    素行、犯罪之目的、手段、教育程度、職業、家庭經濟與生
    活狀況、所竊取財物價值之多寡，以及被告犯後坦認全部犯
    行，態度勉可等一切情狀，分別量處如主文第1 項所示之刑
    暨定應執行之刑，以資處罰。
肆、本判決附表所示之物，為被告實行本件各該犯行竊得之物，
    概屬其犯罪所得，且未見實際合法發還告訴人鄧敦蓉、徐詣
    斌之事證，基於任何人不能保有犯罪所得之立法原則，自應
    於主文第2 項宣告沒收，且於全部或一部不能沒收或不宜執
    行沒收時，追徵其價額。
伍、本判決係依刑事訴訟法第310 條之2 及第454 條所製作之簡
    化判決，依法僅需記載犯罪事實、證據名稱及應適用之法條
    ，並得以簡略方式為之，如認定之犯罪事實、證據及應適用
    之法條，與檢察官起訴書之記載相同者，得引用之，附此敘
    明。
據上論斷，應依刑事訴訟法第273 條之1 第1 項、第299 條第1
項前段、第310 條之2 、第454 條（本件依刑事判決精簡原則，
僅記載程序法條文），判決如主文。
本案經檢察官吳姿函偵查起訴，由檢察官陳炎辰到庭執行公訴。
中　　華　　民　　國    111   年 　  5  　月 　  3  　日
                  刑事第二十四庭  法  官　李俊彥   
以上正本證明與原本無異。
如不服本判決，應於判決送達後20日內敘明上訴理由，向本院提
出上訴狀（應附繕本），上訴於臺灣高等法院。其未敘述上訴理
由者，應於上訴期間屆滿後20日內向本院補提理由書「切勿逕送
上級法院」。
                                  書記官  林慈恩
中　　華　　民　　國　  111 　年　   5    月     3    日
附錄本判決論罪之法律條文：
中華民國刑法第321 條
犯前條第1 項、第2 項之罪而有下列情形之一者，處6 月以上5
年以下有期徒刑，得併科50萬元以下罰金：
一、侵入住宅或有人居住之建築物、船艦或隱匿其內而犯之。
二、毀越門窗、牆垣或其他安全設備而犯之。
三、攜帶兇器而犯之。
四、結夥三人以上而犯之。
五、乘火災、水災或其他災害之際而犯之。
六、在車站、港埠、航空站或其他供水、陸、空公眾運輸之舟、
    車、航空機內而犯之。
前項之未遂犯罰之。

附表：
編號 犯罪所得 備註 一 美金伍佰元、金飾共重肆錢、新臺幣壹萬元、古幣共壹佰個。 即附件附表編號1所示被告竊得之物。 二 小豬撲滿共肆個及其內新臺幣共貳萬元、三星平板壹個、鑽石戒指、紅寶石戒指、珍珠戒指、珍珠項鏈各壹個、飾品壹批。 即附件附表編號2所示被告竊得之物。 
  
--------------------------------------------------------
附件：
臺灣新北地方檢察署檢察官起訴書
　　　　　　　　　　　　　   　　  　111年度偵字第6051號
　　被　　　告　陳智宏　男　44歲（民國00年00月0日生）
　　　　　　　　　　　　住新北市○○區鎮○街000○0號
　　　　　　　　　　　　居臺北市○○區○○街00巷00○0號3 樓
                        （另案現於法務部○○○○○○○○ 觀察勒戒中）
　　　　　　　　　　　　國民身分證統一編號：Z000000000號
上列被告因竊盜案件，業經偵查終結，認應提起公訴，茲將犯罪
事實及證據並所犯法條分敘如下：
　　　　犯罪事實
一、陳智宏意圖為自己不法之所有，分別基於加重竊盜之犯意，
    於附表所示之時、地，以附表所示之方式，竊取附表所示告
    訴人之財物。
二、案經鄧敦蓉、徐詣斌訴由新北市政府警察局樹林分局報告偵
    辦。
　　　　證據並所犯法條
一、證據清單及待證事實：
編號 證據名稱 待證事實 1 被告陳智宏於警詢及偵查中之供述及自白。 證明被告坦承於附表所示之時、地，以老虎鉗破壞鐵窗之方式，侵入住宅行竊等犯罪事實。 2 告訴人鄧敦蓉於警詢中之指述。 證明附表編號1之犯罪事實。  現場照片。  3 告訴人徐詣斌於警詢中之指述。 證明附表編號2之犯罪事實。  監視器影像擷取照片、現場照片。  
二、核被告於附表所為，均係刑法第321第1項第1、2、3款加重
    竊盜罪嫌。被告於附表所犯2次犯行，犯意各別，行為互殊
    ，請予分論併罰。
三、依刑事訴訟法第251條第1項提起公訴。
　　此　致
臺灣新北地方法院
中　　華　　民　　國　 111　　年　　2 　　月　　14　　日
　　　　　　　　　　　　　　  檢  察  官　吳姿函
附表：
編號 時間 地點 告訴人 竊取方式及竊得財物 1 110年10月14日7時至同日22時10分間之某時許 新北市○○區○○街00號5樓 鄧敦蓉 以老虎鉗剪破該址鐵窗後，入內翻找財物，竊得美金500元、金飾4錢、新臺幣（下同）1萬元、古幣100個 2 110年10月18日9時58分許 新北市○○區○○街00號5樓 徐詣斌 以老虎鉗剪破該址鐵窗後，入內翻找財物，竊得小豬撲滿4個（內有2萬元）、三星平板1個、首飾約14萬元、飾品2000元